# 请教陈版主，关于租赁准则的问题

提问人：梦在 风 雨 时间：2022-01-10 14:38:22
如果企业的办公楼是租的，租期一年，合同中又没有续租选择权的约定，但是有逐年续签的惯例，可以按简化处理走吗

回答人：chenyiwei
一般不可以。在即将出版的《计学精要 2021 》中有专门章节讨论这个问题，可参考。